臺灣臺中地方法院刑事判決　　　　　　　　　　　　　九十三年度訴字第三七七號
　　公　訴　人　臺灣臺中地方法院檢察署檢察官
　　被　　　告　乙○○
　　選任辯護人　周平凡律師
右列被告因違反槍砲彈藥刀械管制條例案件，經檢察官提起公訴（九十二年度偵字第
一五四七號），本院判決如左：
    主  文
乙○○無罪。
    理  由
一、公訴意旨略以：被告乙○○於民國（下同）八十六年間某日，在不詳地點，受呂
    東南（已於八十七年十月二十五日死亡，另為不起訴處分）之委託寄放具殺傷力
    之九二制式手槍乙支（槍枝管制編號為0000000000號）及制式九ＭＭ
    子彈八顆，並藏放於彰化市○○街旁山坡地空屋，自該時起即未經許可持有上開
    槍彈，嗣於九十一年十二月十七日下午九時三十分許，因毒品案件為警在台中市
    ○○路二五號十二樓之九查獲時，向警察自白並於九十二年一月八日帶同警察前
    往彰化市山區取出所藏放之槍彈，因認被告涉犯槍砲彈藥刀械管制條例七條第四
    項及第十二條第四項之寄藏槍彈罪嫌云云。
二、按犯罪事實應依證據認定之，無證據不得認定犯罪事實，刑事訴訟法第一百五十
    四條第二項定有明文。次按事實之認定，應憑證據，如未能發現相當證據，或證
    據不足以證明，自不能以推測或擬制之方法，以為裁判基礎。認定犯罪事實所憑
    之證據，雖不以直接證據為限，間接證據亦包括在內；然而無論直接或間接證據
    ，其為訴訟上之證明，須於通常一般之人均不致有所懷疑，而得確信其為真實之
    程度者，始得據為有罪之認定，倘其證明尚未達到此一程度，而有合理之懷疑存
    在時，事實審法院復已就其心證上理由予以闡述，敘明其如何無從為有罪之確信
    ，因而為無罪之判決，尚不得任意指為違法。最高法院分別著有四十年臺上字第
    八六號、七十六年臺上字第四九八六號判例，可資參照。
三、訊據被告固坦承於前揭時地帶同警方人員取出扣案之槍彈，惟堅決否認有何犯行
    ，辯稱：扣案之槍彈非伊受呂東南之託而藏放，伊於八十六年初與呂東南賭博回
    家時，車行至取槍附近之產業道路時，曾聽呂東南叫身邊之小弟下車藏放一包東
    西，伊曾見呂東南持槍，才告訴警方那包東西有可能是槍，並帶同警方去找等語
    。而公訴人認被告涉犯前開罪嫌，無非以取出槍彈之地點，位在荒湮漫草中之空
    屋旁樹下土石內，汽車無法抵達，須以步行方式為之，被告於事隔多年後仍能正
    確帶同警察前往山區取出槍彈，且若扣案之槍彈確為呂東南所藏放，呂東南為避
    仇家而隨身攜帶槍彈，豈會僅將置於台中市之槍彈取離，未將本件扣案之槍彈取
    離為依據。惟查，證人丙○○即取獲本件槍彈之偵查員於九十三年六月二十四日
    本院審理時結稱：「辯護人問：被告當初說彰化小墾丁山區有沒有詳細供出或畫
    出現場圖？）沒有。而且沒有辦法詳細指出來」「（辯護人問：被告帶你們到山
    區時有無明確指出取槍的路線？）沒有，事隔太久，被告已經忘記，找了一個多
    小時」「（辯護人問：藏槍地點？）在空屋前的樹下的石縫下」「（檢察官問：
    發現藏槍地點是你們找到還是被告告知？）是我們找到」「（檢察官問：你們為
    何知道到空屋去找？）因為被告說當時小弟下車時行進的方向就是空屋的方向」
    「（檢察官問：你們有沒有問被告說看到呂東南小弟拿槍枝到空屋方向藏放時他
    人在何處？）車上」等語，足見扣案之槍彈並非被告明確指出藏放地點而帶同警
    方人員取獲至明。本件扣案之槍彈雖為被告帶警方取獲，惟尚難因此遽認該槍彈
    即為被告所寄藏，公訴人以若扣案槍彈為呂東南所藏放，呂東南必會將之取離，
    今因扣案槍彈未被取走而認定被告所為槍彈非其藏放之辯解不實之論斷，顯屬無
    據，是被告所為之辯解應可探信。此外，復查無其他積極證據足資證明被告有寄
    藏槍彈之犯行，應認其罪嫌不足，既不能證明被告犯罪，應諭知無罪之判決。
據上論斷，應依刑事訴訟法第三百零一條第一項，判決如主文。
本案經檢察官甲○○到庭執行職務
中      華      民      國      九十三    年      六    月    二十八    日
                                臺灣臺中地方法院刑事第五庭
                                    審判長法  官    梁  堯  銘
                                          法  官    巫  淑  芳
                                          法  官    林  慧  英
右正本證明與原本無異。
如不服本判決，應於送達後十日內向本院提出上訴狀（須附繕本），上訴於臺灣高等
法院臺中分院。
                                          書記官
中      華      民      國      九十三    年      六    月    二十九    日
附錄論罪科刑法條
